最　高　行　政　法　院　裁　定
　　　　　　　　　　　　　　　　　　 96年度裁字第01355號
上　訴　人　甲○○○○○○
被 上訴 人　基隆市稅捐稽徵處
代　表　人　乙○○
上列當事人間因娛樂稅事件，上訴人對於中華民國95年5月5日臺
北高等行政法院94年度簡字第1070號判決，提起上訴。本院裁定
如下：
　　主  文
上訴駁回。
上訴審訴訟費用由上訴人負擔。
　　理  由
一、按對於適用簡易程序之裁判提起上訴或抗告，須經最高行政
    法院許可，且該許可以訴訟事件所涉及之法律見解具有原則
    性者為限，行政訴訟法第235條定有明文。又所謂訴訟事件
    涉及之法律見解具有原則性，係指該事件所涉及之法律問題
    意義重大，而有加以闡釋之必要情形而言，如對於行政命令
    是否牴觸法律所為之判斷，或就同類事件所表示之法律見解
    與其他高等行政法院或本院所表示之見解互相牴觸，有由本
    院統一法律上意見或確認其意見之必要情形屬之。
二、本件上訴人於基隆市○○路303巷13號1樓經營資訊休閒業等
    業務，提供電腦20台供人遊戲娛樂，收取費用，經被上訴人
    核定民國（下同）94年1月份娛樂稅為新臺幣（下同）3,800
    元。上訴人不服，循序提起行政訴訟，經原審以：依上訴人
    於93年11月18日向財政部北區國稅局基隆分局申請營利事業
    負責人變更登記時，於申請書上所載經營項目，及被上訴人
    於93年11月2日、94年12月24日實地勘查結果，上訴人所營
    事業符合經濟部公司行號營利項目代碼表所定之資訊休閒業
    ，是上訴人提供該營業場所及電腦設備供不特定人從事遊戲
    娛樂使用收取費用，即從事具有娛樂性質之資訊休閒業，屬
    娛樂稅法第2條所明定應課娛樂稅之範疇。其次，按基隆市
    議會第12屆第12次臨時會議通過之「提供其他娛樂設施供人
    娛樂者，課徵百分之十娛樂稅率」及被上訴人娛樂稅額查定
    標準表明列資訊休閒業稅率百分之十計算，核定94年1月份
    娛樂稅為3,800元，於法有據。至於現行基隆市娛樂稅徵收
    率「其他提供娛樂設施供人娛樂者，課徵百分之十娛樂稅率
    。」係經基隆市議會第12屆第12次臨時會議通過在案，並依
    娛樂稅法第6條規定，於81年7月11日81基府稅字第49425號
    函報請臺灣省政府准予核備並實施，且由臺灣省政府財政廳
    81年7月22日81財稅三字第10676號函轉呈報請財政部核備有
    案，並無違娛樂稅法第6條之法定核備程序規定。再者，被
    上訴人為處分時已充分考量業者機台待修、待測無法營業狀
    態，無逾越法定娛樂稅率之情事。又按加值型及非加值型營
    業稅法（下稱營業稅法）第13條第3項、第23條及同法第24
    條第3項、營業稅法施行細則第9條及財政部75年7月12日台
    財稅第7526254號函可知，是否使用統一發票並非作為區分
    小規模營業人之標準，復依財政部72年10月12日台財稅第37
    219號函釋，使用統一發票之應代徵娛樂稅之營利事業，其
    娛樂稅仍可採用查定課徵，是上訴人雖經國稅局核定使用統
    一發票，但並不表示其不得為查定課徵娛樂稅；另上訴人經
    營期間，依臺灣省北區國稅局基隆市分局提供之資料，每期
    （二個月一期）均未超過20萬元，顯見上訴人營業規模狹小
    ，且上訴人並未依娛樂稅法第7條規定向被上訴人辦理娛樂
    業設立登記及辦理代徵報繳娛樂稅之手續，且未於次月10日
    前填用自動報繳書繳納，亦未提示足證其會計制度健全，覈
    實代徵繳稅無短漏稅捐及可供被上訴人覈實查核之相關帳冊
    憑證，基於維護租稅公平原則，本於稽徵機關之權責，被上
    訴人遂依查得資料查定課徵上訴人代徵娛樂稅並填發繳款書
    限於送達後10日內繳納，於法並無違誤。從而，原處分並無
    違誤，訴願決定予以維持亦無不合等語，而為駁回上訴人在
    原審之訴之判決。
三、本件上訴意旨略以：（一）上訴人並非「出價娛樂之人」，
    則原處分以娛樂稅法第2條第1項第6款、第3條、第7條及財
    政部90年6月6日台財稅字第0900453769號函為據，顯非適法
    ；又被上訴人認上訴人違反娛樂稅法第7條，然其竟未依娛
    樂稅法第12條處罰上訴人，原處分顯然未依法行政。另縱認
    上訴人為娛樂稅代徵人，上訴人不為代徵，被上訴人僅能依
    娛樂稅法第14條處理，不能以原處分變相替代。然原判決未
    查原處分上開違誤，逕予以維持，當有判決違背法令之違法
    。（二）目前並無法令或函釋就娛樂稅法第9條所規定之「
    經營方式特殊或營業規模狹小」為解釋，被上訴人自無從認
    定上訴人是否符合上開要件，是本件原處分無法按查定方式
    作成；縱認被上訴人得自行解釋上開要件，然被上訴人未先
    核定上訴人是否該當經營方式特殊者或營業規模狹小者，再
    依法核定可按「查定」方式進行課徵，自始即逕自以核定稅
    額方式課徵娛樂稅，顯違反法定稽徵方式與原則，亦有違基
    隆市娛樂稅徵收細則第9條。另復查決定書主文載係「核定
    」核定稅額方式處分，是其方法乃為推論估計營業額來核定
    稅額，不採國稅局審認之實際營業額，顯違反基隆市娛樂稅
    徵收細則第10條。然原審未察原處分上開疏失，未斟酌原處
    分之合法性，原判決顯當然違背法令云云。
四、本院按：（一）「娛樂稅之納稅義務人，為出價娛樂之人。
    娛樂稅之代徵人，為娛樂場所、娛樂設施或娛樂活動之提供
    人或舉辦人。」「凡經常提供依本法規定應徵收娛樂稅之營
    業者，於開業、遷移、改業、變更、改組、合併、轉讓及歇
    業時，均應於事前向主管稽徵機關辦理登記及代徵報繳娛樂
    稅之手續。」「娛樂稅代徵人每月代徵之稅款，應於次月十
    日前填用自動報繳書繳納。但經營方式特殊或營業規模狹小
    經主管稽徵機關查定課徵者，由稽徵機關填發繳款書，限於
    送達後十日內繳納。」「違反第7條規定，未於開業﹑遷移
    ﹑改業﹑變更﹑改組﹑合併﹑轉讓及歇業前，向主管稽徵機
    關辦理登記及代徵報繳娛樂稅手續者，處新台幣一萬五千元
    以上十五萬元以下罰鍰。」「娛樂稅代徵人不為代徵或短徵
    、短報、匿報娛樂稅者，除追繳外，．．．。」娛樂稅法第
    3條、第7條、第9條、第12條及第14條第1項分別定有明文。
    自上述規定，可知娛樂稅法係採代徵方式徵收，而非以代徵
    人為納稅義務人；又所謂娛樂稅之代徵人，則依娛樂稅法第
    3條第2項規定之定義認定之，而非須依同法第7條規定辦理
    代徵報繳娛樂稅之手續者，始屬本法所稱「娛樂稅之代徵人
    」。另娛樂稅法第12條係針對違反同法第7條規定之義務者
    ，所為行為罰之規定，至同法第14條則為關於漏稅罰之規定
    ，而是否為此等行為罰或漏稅罰之處罰，均不影響依娛樂稅
    法應代徵娛樂稅之追徵。又依上述娛樂稅法第7條及第9條規
    定，娛樂稅代徵人有第7條所定情形者，應先辦理登記及代
    徵報繳娛樂稅之手續，始能依第9條第1項規定採自動報繳方
    式代徵娛樂稅；如未辦理，因其娛樂稅並未能由代徵人自動
    報繳，則稅捐稽徵機關以查定方式課徵，自無不合。再基隆
    市娛樂稅徵收細則第9條係規定：「娛樂業因經營方式特殊
    或營業規模狹小者，得由主管稽徵機關核定以查定方式課徵
    。」並同細則第10條復規定：「查定課徵之娛樂業，由主管
    稽徵機關調查其實際營業狀況，查定其代徵稅額後，於月底
    前填發繳款書送達娛樂業者．．．。」故於稅捐稽徵機關以
    查定方式課徵娛樂稅者，其於核定應以查定方式課徵，同時
    查定其稅額予以課徵，自與上述規定無違。而上述均係基於
    法規之當然解釋，並無所涉法律見解具原則性情事。（二）
    又營業稅法第23條規定：「‧‧‧小規模營業人及其他經財
    政部規定免予申報銷售額之營業人，除申請按本章第1節規
    定計算營業稅額並依第35條規定申報繳納者外，就主管稽徵
    機關查定之銷售額按第13條規定之稅率計算營業稅額。」第
    24條第3項規定：「財政部得視小規模營業人之營業性質與
    能力，核定其依本章第1節規定計算營業稅額，並依第35條
    規定申報繳納。」第32條第1項但書規定：「但營業性質特
    殊之營業人及小規模營業人，得掣發普通收據，免用統一發
    票」及統一發票使用辦法第4條規定：「合於左列規定之一
    者，得免用或免開統一發票。一、小規模營業人。‧‧‧」
    是小規模營業人其營業稅之課徵除由主管稽徵機關查定者外
    ，仍得依上揭規定申請依營業稅法第4章第1節使用統一發票
    ，按一般稅率自行申報營業稅，並不以其是否使用統一發票
    作為區分小規模營業人之標準。本件上訴人雖經核定使用統
    一發票，但非謂上訴人必非小規模營業人。娛樂稅法未就規
    模狹小之營業人為定義，是原處分及原審判決依同為稅法之
    前開營業稅法規定，認定上訴人屬小規模營業人，並無違法
    可言。上述亦係法規當然解釋，無所涉法律見解具原則性情
    事。此外，被上訴人就本件上訴人營業額之查定是否確為上
    訴人之實際營業狀況，核屬事實認定問題，自無所涉及法律
    見解具原則性情事。另原審判決理由是否完備，亦無所涉法
    律見解具原則性可言。（三）綜上所述，本件上訴意旨所指
    摘者，因均無所涉及之法律見解具有原則性情事，故揆諸首
    揭說明，上訴人之上訴，不應許可，其上訴難謂合法，應予
    駁回。
五、依行政訴訟法第249條第1項前段、第104條、民事訴訟法第
    95條、第78條，裁定如主文。
中　　華　　民　　國　　96　　年　　6　　 月　　22　　日
                  第一庭審判長法  官　高　啟　燦
                              法  官  林  茂  權
                              法  官  黃　璽　君
                              法  官　廖　宏　明
                              法  官　楊　惠　欽
以  上  正  本  證  明  與  原  本  無  異
中　　華　　民　　國　　96　　年　　6　　 月　　22　　日
　　　　　　　　　　　　　　　書記官　張　雅　琴
